臺灣臺北地方法院刑事判決　　　　　 96年度交簡上字第186號
上　訴　人　臺灣臺北地方法院檢察署檢察官
被　　　告　甲○○
上列上訴人因被告公共危險案件，不服本院九十六年度北交簡字
第一七一四號，中華民國九十六年七月十三日第一審簡易判決（
聲請簡易判決處刑案號：臺灣臺北地方法院檢察署九十六年度偵
字第號六四○二號），本院管轄之第二審合議庭判決如下：
    主  文
原判決撤銷。
甲○○服用酒類，不能安全駕駛動力交通工具而駕駛，處罰金新
臺幣肆萬玖仟元，如易服勞役，以新臺幣壹仟元折算壹日，減為
罰金新臺幣貳萬肆仟伍佰元，如易服勞役，以新臺幣壹仟元折算
壹日。
    事  實
一、甲○○於民國九十六年三月三日晚間二十二時三十分許，在
    臺北市中山區○○○路某日本料理店，與友人飲酒作樂後，
    明知伊飲用酒精類飲料後，已達不能安全駕駛動力交通工具
    之程度後，仍於同日晚間二十三時四十五分許，騎乘車牌號
    碼：Ａ２Ｊ—６５２號重型機車離去，於同日晚間二十三時
    四十七分許，行經臺北市中山區○○○路、長安路口時，為
    警攔檢進行呼氣酒精濃度檢測，測量呼氣酒精濃度已達每公
    升○．六五毫克，而悉上情。
二、案經臺北市政府警察局中山分局報請臺灣臺北地方法院檢察
    署檢察官偵查聲請簡易判決處刑。
    理  由
一、上揭事實，業據被告甲○○於警詢（見偵卷第六至八頁）、
    偵查（見偵卷第二二、二三頁）及本院審理中（見本院卷第
    十三、十四頁）坦承不諱，並有臺北市政府警察局舉發違反
    道路交通管理事件通知單（見偵卷第九頁）、呼氣酒精濃度
    測試紀錄（見偵卷第九頁）、刑法第一百八十五條之三案件
    測試觀察紀錄表（見偵卷第十頁）及臺北市政府警察局中山
    分局酒後駕車生理平衡檢測表（見偵卷第十一頁）等資料附
    卷足憑；按刑法第一百八十五條之三規定所謂「不能安全駕
    駛」，係抽象危險犯，並不以發生具體危險為必要，對於呼
    氣酒精濃度已達每公升○．五五亳克（○．五五亳克／公升
    ）以上，肇事率為一般正常人之十倍，認為已達不能安全駕
    車之標準，此業經法務部八十八年五月十八日以法八八檢字
    第○○一六六九號函告週知，應為絕對不能安全駕駛動力交
    通工具；而就醫學文獻所知，酒精對人體造成之影響，於呼
    氣時酒精濃度達每公升○‧二五亳克（約合體內血液中酒精
    濃度五０亳克／公升或百分之零點零五）即會輕度中毒，造
    成輕度協調功能降低，呼氣酒精濃度達每公升○‧五亳克時
    （約合體內血液中酒精濃度一○○亳克／公升或百分之零點
    一）屬輕到中度中毒症狀，出現反應較慢、感覺減低、影響
    駕駛之狀況，又飲酒後一小時許，其體內血液酒精濃度可達
    最高，飲酒一小時後其體內之酒精濃度隨即消減，此亦分別
    有行政院國軍退除役官兵輔導委員會臺北榮民總醫院八十八
    年八月五日（八八）北總內字第二六八六八號函、八十八年
    十月二十六日（八八）院賓文廉字第一三四○七號臺灣高等
    法院函附台北醫學院附設醫院精神科主任蔡尚穎「酒精對人
    體生理與行為之影響」一文可據，本件被告飲用酒類後呼氣
    酒精濃度達每公升○．六五亳克仍騎乘重型機車上路，顯已
    達不能安全駕駛動力交通工具之程度，足徵被告之自白與事
    實相符，堪以採信。綜上，本件事證明確，被告犯行，堪以
    認定，應依法論科。
二、核被告所為，係犯刑法第一百八十五條之三不能安全駕駛動
    力交通工具罪。原審以被告事證明確，予以論罪科刑，固非
    無見，惟中華民國九十六年罪犯減刑條例業於九十六年七月
    四日公布，同年月十六日施行，本件被告犯罪時間在九十六
    年四月二十四日以前，合於中華民國九十六年罪犯減刑條例
    之規定，原審未及審酌，尚有未洽，檢察官依此理由提起上
    訴，為有理由，自應由本院予以撤銷改判。爰審酌被告為依
    法考試領得汽車駕駛執照之人，應對酒醉駕車行為之嚴重性
    及危險性了然於心，竟於飲酒後駕車，測得呼氣酒精濃度達
    每公升○．六五毫克，缺乏尊重其他用路人生命、財產安全
    之觀念，犯後坦承犯行，及其品行、生活狀況、智識程度等
    一切情狀，量處如主文所示之刑，並諭知易服勞役之折算標
    準。又被告犯罪時間係在九十六年四月二十四日之前，所犯
    非中華民國九十六年罪犯減刑條例第三條所列之罪，符合減
    刑條件，依中華民國九十六年罪犯減刑條例第二條第一項第
    三款減其宣告刑二分之一，故減為罰金新臺幣二萬四千五百
    元，並諭知易服勞役之折算標準。
據上論斷，應依刑事訴訟法第四百五十五條之一第一項、第三項
、第三百六十九條第一項前段、第三百六十四條、第二百九十九
條第一項前段，刑法第一百八十五條之三，第四十二條第三項，
刑法施行法第一條之一第一項、第二項但書，中華民國九十六年
罪犯減刑條例第二條第一項第三款，第七條，判決如主文。
本案經檢察官郭瑜芳到庭執行職務。
中　　華　　民　　國　　96　　年　　9　　月　　 28　　日
　　　　　　　　　刑事第十四庭  審判長法　官  宋松璟
                                      法  官  孫萍萍
                                      法  官　李家慧
上正本證明與原本無異。
不得上訴。
                                      書記官  楊文祥
中　　華　　民　　國　　96　　年　　9　　月　　 28　　日
附錄本件論罪科刑法條：刑法第185條之3。
中華民國刑法第185條
（妨害公眾往來安全罪）
損壞或壅塞陸路、水路、橋樑或其他公眾往來之設備或以他法致
生往來之危險者，處5年以下有期徒刑，拘役或5百元以下罰金。
因而致人於死者，處無期徒刑或 7 年以上有期徒刑。致重傷者，
處 3 年以上 10 年以下有期徒刑。
第 1 項之未遂犯罰之。
